台灣苗栗地方法院刑事判決　　　　　　　　　　　　　九十一年度易字第三二九號
　　公　訴　人　臺灣苗栗地方法院檢察署檢察官
　　被　　　告　甲○○
右列被告因竊盜案件，經檢察官提起公訴（九十年度偵字第五三０九號），本院判決
如左：
    主  文
甲○○共同連續攜帶兇器、踰越安全設備竊盜，累犯，處有期徒刑壹年陸月。
    事  實
一、甲○○前於民國八十六年間，因竊盜案件，經本院判處有期徒刑八月確定，並於
    八十七年十二月六日縮短刑期執行完畢出獄；另於八十九年因公共危險案件，經
    本院判有期徒刑十一月，同年再因竊盜案件，經本院判處有期徒刑一年二月，二
    案經本院定應執行有期徒刑一年六月，現在執行中。詎其於前述案件執行前，仍
    不知悛改，竟夥同另一姓名、年籍不詳之成年男子，基於共同意圖為自己不法所
    有概括犯意之聯絡，（一）先於九十年十一月二十日上午十時二十分許，毀壞位
    於苗栗縣苑裡鎮苑坑里二鄰苑坑一六之五號乙○○住宅二樓之窗戶玻璃安全設備
    後，越過上開窗戶侵入該住宅（毀壞窗戶及侵入住宅部分，未據告訴），竊得乙○○所有之阿爾卡特行動電話一支、手錶一只、菜刀一把、鎯頭一支、曬衣架一
    支，得手後，據為己用；（二）連續於同日上午十時三十分許，攜帶其所竊得上
    開足供兇器使用之菜刀、鎯頭各一支，見同里四鄰苑坑三一號丙○○住宅之窗戶
    未上鎖之際，乃與前述姓名、年籍不詳之成年男子，共同踰越入內（侵入住宅部
    分，未據告訴），竊得丙○○所有臺幣（下同）硬幣五十元、十元、五元、一元
    等總計三千七百元、手錶一只、菜刀二把（起訴書誤載尚有紙鈔約六、七千元）
    。嗣因丙○○突然返家，該姓名、年籍不詳之成年男子即單獨逸脫原有犯意，另
    行起意，雙手持菜刀，以揮舞之方式對丙○○施以脅迫，以防護贓物並脫免逮捕
    ，丙○○因心生畏懼乃奪門而出並請鄰人報案，甲○○則乘隙逃跑，並將手上菜
    刀丟置在屋外，嗣警方據報後，在同里二鄰苑坑一四之四號附近空屋查獲甲○○
    ，並尋獲菜刀及前揭其他竊得之物（均已發還乙○○、丙○○），而該姓名、年
    籍不詳之成年男子則逃逸無蹤。
二、案經苗栗縣警察局通霄分局報請臺灣苗栗地方法院檢察署檢察官偵查起訴。
    理  由
一、證據清單及待證事實：
（一）訊據被告甲○○對於犯罪事實（一）所示事實，除否認有與另名姓名、年籍不
      詳之成年男子共同犯之外，其餘部分，均坦承不諱，核與被害人乙○○於警、
      偵訊之指述情節相符，並有被害人出具之贓物認領保管單一紙及其住宅二樓窗
      戶遭被告破壞之照片二幀附卷可稽，被告自白部分，與事實相符，足堪憑採。
（二）訊據被告固坦承於右揭犯罪事實（二）所示時、地，見被害人丙○○住宅之窗
      戶未上鎖，乃踰越入內，竊得被害人丙○○所有硬幣總計三千七百元、手錶一
      只之事實，惟否認有攜帶犯罪事實（一）所示自被害人乙○○住處竊得之菜刀
      入內，亦未與另名姓名、年籍不詳之成年男子共同為之，辯稱：僅伊一人獨自
      為之，且未持菜刀進入丙○○住處行竊云云。惟查：前揭犯罪事實（二），業
      據被害人丙○○指述：九十年十一月二十日伊住處共失竊二把菜刀，當天伊進
      門，發現被告，又聽到一樓之房間內有聲音，接著從廚房拿出二把菜刀對著伊
      揮舞，伊害怕奪門而出，伊很確定拿菜刀對伊的人不是被告，係另外一人，當
      天被告係著黑色外套，另一人係穿白色衣服等語綦詳（參見偵查卷第三八頁筆
      錄），並有被告人出具之贓物認領保管單一紙附卷可稽，參以被告自承於犯罪
      事實（一）竊得被害人乙○○所有菜刀一把，已如前述，而其於檢察官偵訊時
      ，亦明確供稱：伊被查獲時，共偷了三把菜刀，菜刀在伊逃跑時，丟到外面，
      伊偷菜刀係為了敲開被害人家櫃子等語（參見本院卷二五頁、二四頁反面筆錄
      ），此外，警員查獲被告時，確實在竊案現場屋外尋獲三把菜刀，此有照片一
      幀附卷可稽（附於偵查卷第十五頁），足徵，犯罪事實（二）案發時，除了被
      害人丙○○所有之菜刀二把外，被害人乙○○所有遭被告竊取之菜刀，確實亦
      出現在現場，且被告為了撬開被害人丙○○住處之櫃子，而有將自犯罪事實（
      一）竊得之菜刀一併攜入被害人丙○○住處之動機，亦與常情相符，況且被告
      於本院審理時，亦自承有攜帶榔頭一把進入丙○○住處等語（參見本院卷二二
      頁筆錄），則被告有將竊得之菜刀一併攜帶進入被害人丙○○住處，應甚明確
      ，其事後辯稱未帶菜刀云云，應屬卸責之詞；其辯稱僅其一人行竊，未與另名
      著白色衣服成年男子一同為之云云，亦與被害人丙○○指訴情節不符，係屬迴
      護、推委之詞，均不足採信。本案事證明確，被告犯行已經證明。
二、核被告犯罪事實（一）所為，係犯刑法第三百二十一條第一項第二款之罪；犯罪
    事實（二）所為，因被告持以行竊之菜刀、榔頭，在客觀上對人之生命、身體、
    安全構成威脅，具有危險性，此有扣案照片在卷可參，被告行竊時攜帶，有行兇
    的可能，自可供作兇器使用。核其所為，係犯刑法第三百二十一條第一項第三款
    、第二款之攜帶兇器踰越安全設備竊盜罪。又被告先後二次竊盜犯行，時間密接
    ，手段近似，所犯均為構成要件相同之罪名，顯係基於概括犯意所為，為連續犯
    ，應論以情節較重之刑法第三百二十一條第一項第三款、第二款之加重竊盜罪，
    並加重其刑。被告與年籍、姓名不詳之成年男子間，有犯意聯絡，行為分擔，應
    論以共同正犯。又被告有如事實欄所示之犯罪前科，此有台灣苗栗地方法院檢察
    署刑案資料查註紀錄表、臺灣高等法院被告全國前案紀錄表、法務部被告在監在
    押資料表各一份附卷可稽，其於五年內再犯本案有期徒刑以上之罪，係屬累犯，
    依法應遞予加重其刑。爰審酌被告已有多次竊盜前科，素行不佳、冀圖不勞而獲
    之犯罪動機、帶兇器、侵入住宅之行竊手段、所得利益及犯後尚知坦承大部分
    犯行，態度良好等一切情況，量處如主文所示之刑，以資儆懲。
據上論斷，應依刑事訴訟法第二百九十九條第一項前段，刑法第二十八條、五十六條
、第三百二十一條第一項第三款、第二款、第四十七條，判決如主文。
案經檢察官黃棋安到庭執行職務。
中      華      民      國    九十一    年      六      月     十三     日
                                    臺灣苗栗地方法院刑事第二庭
                                          法  官  黃  賢  婷
右正本證明與原本無異。
如不服本判決，應於判決送達後十日內向本院提出上訴狀( 應附繕本 )。
                                          書記官  陳  文  聰
中      華      民      國    九十一    年      六      月     十三     日
刑法第三百二十一條
犯竊盜罪而有左列情形之一者，處六月以上、五年以下有期徒刑：
一  於夜間侵入住宅或有人居住之建築物、船艦或隱匿其內而犯之者。
二  毀越門扇、牆垣或其他安全設備而犯之者。
三  攜帶兇器而犯之者。
四  結夥三人以上而犯之者。
五  乘火災、水災或其他災害之際而犯之者。
六  在車站或埠頭而犯之者。
前項之未遂犯罰之。
